Config:
  hfst:
    Gen: ../../../src/generator-gt-norm.hfst
    Morph: ../../../src/analyser-gt-norm.hfst
  xerox:
    Gen: ../../../src/generator-gt-norm.xfst
    Morph: ../../../src/analyser-gt-norm.xfst
    App: lookup

Tests:

# todo:
# Proofread the gold standard (below)
# Then: run analyser, then correct. 


  Noun - neiˊbb â-stem: # Noun 'kaulaliina' - full paradigm
     neiˊbb+N+Sg+Nom: neiˊbb
     neiˊbb+N+Sg+Gen: neeiˊb
     neiˊbb+N+Sg+Acc: neeiˊb
     neiˊbb+N+Sg+Ill: neibba
     neiˊbb+N+Sg+Loc: neeiˊbest
     neiˊbb+N+Sg+Com: neeiˊbin
     neiˊbb+N+Ess: neiˊbben
     neiˊbb+N+Par: neiˊbbed
     neiˊbb+N+Sg+Abe: neeiˊbtää
     neiˊbb+N+Pl+Nom: neeiˊb
     neiˊbb+N+Pl+Gen: neeiˊbi
     neiˊbb+N+Pl+Acc: neeiˊbid
     neiˊbb+N+Pl+Ill: neeiˊbid
     neiˊbb+N+Pl+Loc: neeiˊbin
     neiˊbb+N+Pl+Com: neeiˊbivuiˊm
     neiˊbb+N+Pl+Abe: neeiˊbitää